臺灣苗栗地方法院刑事判決　　　　　　　　　　　　　九十一年度交易字第四四號
　　公　訴　人　臺灣苗栗地方法院檢察署檢察官
　　被　　　告　甲○○
右列被告因業務過失傷害案件，經檢察官提起公訴（九十年度調偵字第五九號），本
決如左：
    主  文
甲○○從事業務之人，因業務上之過失傷害人，處有期徒刑柒月。
    事  實
一、甲○○曾有多次前科，又因竊盜、麻醉藥品管理條例、槍砲彈藥刀械管制條例等
    案件，經法院裁定定執行刑為二年十月二十二日，於八十八年七月十三日縮刑假
    釋出監，應於九十年六月二十五日縮刑期滿（未構成累犯），猶不思悔改；平日
    以駕駛貨車載運貨物為業，為從事駕駛業務之人，於民國（下同）八十九年五月
    卅一日十三時二十分許，駕駛車牌號碼ＧＤ－七六０號貨車延台一線公路由南往
    北方向行駛，途經苗栗縣苑裡鎮新復里新復四七之一號前，應注意其行駛北向中
    線車道，不得跨越雙實白線行駛，且依當時情形，又無不能注意之情形，竟疏於
    注意，跨越雙實白線往外側車道行駛，致其右側後車輪處撞擊同向行駛外側車道
    由胡靜妹所駕駛車號ＨＴ－四一二０號自小客車左前車頭、葉子板處，致胡車失
    控向外側路旁撞擊停靠待修車號ＰＰ－一六七號大客車，致胡車乘客乙○○因此
    受右側肱骨粉碎性骨折、併橈神經痳痺之傷害。
二、案經乙○○訴由苗栗縣警察局通霄分局訴請臺灣苗栗地方法院檢察署檢察官偵查
    起訴。
    理  由
一、訊之被告固不否認與胡靜妹所駕駛車號ＨＴ－四一二０號自小客車於前開時地車
    禍肇事等情，惟矢口否認有何過失犯行，並辯稱係對方（指胡靜妹）駕駛失控從
    後面追撞伊的，伊沒有過失云云。惟查，被告右揭犯罪事實，業据告訴人乙○○
    指訴甚詳，並經證人胡靜妹證述在卷，復有道路交通事故調查報告表、肇事車輛
    相片在卷可証，且告訴人確實受有傷害，亦有其提出之傷害診斷書一件附卷為憑
    ，被告所辯乃卸責之詞，不足為採，其犯行堪以認定。
二、被告甲○○為載運貨物之司機，係職業駕駛人，於執行業務中開車肇事，致人受
    傷，核其所為，係犯刑法第二百八十四條第二項前段之業務過失傷害罪。被告曾
    有多次前科，又因竊盜、麻醉藥品管理條例、槍砲彈藥刀械管制條例等案件，經
    法院裁定定執行刑為二年十月二十二日，於八十八年七月十三日縮刑假釋出監，
    應於九十年六月二十五日縮刑期，雖未成立累犯，但足証明其素行不良。爰審酌
    上情、被告之過失程度、所生之危害、肇事後之態度及尚未與被害人達成民事和
    解賠償等一切情狀，判處如主文所示之刑。
三、依刑事訴訟法第二百九十九條第一項前段、刑法第二百八十四條第二項前段、罰
    金罰鍰提高標準條例第一條前段，判決如主文。
本案經檢察官蔡宗熙到庭執行職務
中    華    民    國    九十一      年    六    月      四        日
                                     台灣苗栗地方法院交通法庭
                                          法  官  林  誌  誠
右正本證明與原本無異。
如不服本判決，應於送達後十日內向本院提出上訴狀(須附繕本)，上訴於台灣高等
法院台中分院。
                                          書記官  李  達  成
中    華    民    國    九十一      年    六    月      四        日
附錄論罪科刑法條
刑法第二百八十四條第二項
  從事業務之人，因業務上之過失傷害人者，處一年以下有期徒刑、拘役或一千元以
  下罰金，致重傷者，處三年以下有期徒刑、拘役或二千元以下罰金。
